【裁判字號】    98,聲,989
【裁判日期】    981008
【裁判案由】    停止執行
【裁判全文】
臺灣臺南地方法院民事裁定               98年度聲字第989號
聲  請  人  甲○○
相  對  人  乙○○
上列當事人間聲請停止執行事件，本院裁定如下：
    主  文
聲請駁回。
聲請程序費用由聲請人負擔。
    理  由
一、本件聲請意旨略以：本院民事執行處受理96年度執字第7671
    8號拍賣抵押物強制執行事件，因相對人就聲請人之抵押權
    設定登記（指查封債務人甲○○所有坐落台南縣安定鄉○○
    ○段1541號地號土地應有部分二分之一部分，下稱系爭抵押
    權），係由上開執行案件中另一債務人王春泉以不法方式向
    聲請人虛偽取得其登記證明文件，嗣勾串共犯黃梃美代書持
    向地政機關辦理不實之抵押權設定登記，均顯已構成偽造文
    書罪責，並經聲請人向臺灣臺南地方法院檢察署對被告王春
    泉及黃梃美二人提起刑事偽造文書告訴（98年度偵續一字第
    21號）在案，且相對人前於本院94年度訴字第1180號、臺灣
    高等法院臺南分院95年度重上字第68號民事案件均具結證稱
    ：「其與告訴人（指聲請人）間並無任何債務一節並不爭執
    ，係其夫吳得成與被告王春泉間有金錢來往，其事後始知以
    系爭土地及建物設定抵押權之事」等語，足證系爭抵押權設
    定（就債務人甲○○所有土地設定二分之一部分）要屬不實
    ，且為無效之法律行為，則在刑事判決被告王春泉及黃梃美
    二人有罪確定前，未免聲請人之財產遭不當拍賣處分及造成
    難以彌補之損失，甚於執行變賣後顯難回復原狀等情，影響
    聲請人權益，為此，請本院斟酌上開必要情形，請准停止執
    行等語。
二、按有回復原狀之聲請，或提起再審或異議之訴，或對於和解
    為繼續審判之請求，或提起宣告調解無效之訴，撤銷調解之
    訴，或對於許可強制執行之裁定提起抗告時，法院因必要情
    形或依聲請定相當並確實之擔保，得為停止強制執行之裁定
    ，強制執行法第18條第2項定有明文。
三、經查：
(一)、本件聲請人縱向臺灣臺南地方法院檢察署對被告王春泉及黃
    梃美二人提起刑事偽造文書之告訴（98年度偵續一字第21號
    ）屬實，惟此並非強制執行法第18條第2項所定得停止強制
    執行之事由。
(二)、次查，聲請人並未向本院提起強制執行法第18條第2項所定
    得停止強制執行之聲請、訴訟或抗告，而繫屬本院中，此有
    本院民事紀錄科查詢表在卷足憑，則其提起本件停止強制執
    行之聲請，難謂於法有據。
(三)、從而，聲請人以前開事由，聲請停止本院96年度執字第7671
    8號拍賣抵押物強制執行事件之強制執行程序，非有理由，
    應予駁回。
四、依強制執行法第30條之1，民事訴訟法第95條、第78條，裁
    定如主文。
中    華    民    國    98    年    10    月    8     日
                  民事第一庭    法      官  張季芬
以上正本係照原本作成
如對本裁定抗告須於裁定送達後10日內向本院提出抗告狀，並應
繳納抗告費新台幣1,000元整。
中    華    民    國    98    年    10    月    8     日
                                書  記  官  顏惠華


司法院資訊處製作；財團法人民間司法改革基金會備份。
